臺灣桃園地方法院刑事交通事件裁定　　　　　　　　九十三年度交聲字第二九一號
　　原處分機關　交通部公路總局新竹區監理所中壢監理站
　　異　議　人　甲○○
　　即受處分人
右異議人因違反道路交通管理處罰條例案件，對於交通部公路總局新竹區監理所中壢
監理站於中華民國九十三年五月十九日以壢監裁字第裁五三─Ｄ00000000、
五三─Ｄ00000000號違反道路交通管理事件裁決書所為之處分（原處分案號
：桃警交相字第Ｄ00000000、Ｄ00000000號），聲明異議，本院裁
定如左：
    主  文
異議駁回。
    理  由
一、本件異議意旨略以：異議人甲○○並未收受桃園縣政府警察局舉發違反道路交通
    管理事件通知單（桃警交相字第Ｄ00000000、Ｄ00000000號）
    ，即遭交通部公路總局新竹區監理所中壢監理站分別逕以裁處最高罰鍰新台幣二
    千四百元並記違規點數一點，異議人不應被加倍裁罰，為此聲明異議。
二、按汽車駕駛人，行車速度，超過規定之最高時速者，處新臺幣一千二百元以上二
    千四百元以下罰鍰；另汽車駕駛人，有違反道路交通管理處罰條例第四十條第一
    項之情形者，除依原條款處罰鍰外，並記違規點數一點，道路交通管理處罰條例
    第四十條第一項及第六十三條第一項第一款分別定有明文。經查：受處分人於九
    十一年十一月二十日凌晨零時四十二分許，駕駛車牌號碼Ｚ六—八九五八號自用
    小客車行經桃園縣中壢市○○路，經自動測速照相儀器測得時速達七十三公里，
    ；又於九十二年五月三十日凌晨五時三十八分許，駕駛上揭自用小客車行經桃園
    縣中壢市○○路，經自動測速照相儀器測得時速達七十二公里，而該處速限為五
    十公里等情，為異議人所不爭執，並有警製舉發違反道路交通管理事件通知單、
    違規照片四張附卷可稽。是受處分人上開駕車，確有行車速度超過規定之最高時
    速，而有違反上開規定之行為，應堪認定。
三、次按送達，於應受送達人之住居所、事務所或營業所為之。但在行政機關辦公處
    所或他處會晤應受送達人時，得於會晤處所為之；於應送達處所不獲會晤應受送
    達人時，得將文書付與有辨別事理能力之同居人、受僱人或應送達處所之接收郵
    件人員，行政程序法第七十二條第一項、第七十三條第一項分別定有明文；又送
    達不能依前二條規定為之者，得將文書寄存送達地之地方自治或警察機關，並作
    門首，另一份交由鄰居轉交或置於該送達處所信箱或其他適當位置，以為送達。
    前項情形，由郵政機關為送達者，得將文書寄存於送達地之郵政機關。寄存機關
    自收受寄存文書之日起，應保存三個月，行政程序法第七十四條亦有明文。經查
    ：桃警交相字第Ｄ00000000號、Ｄ00000000號通知單，先經桃
    園縣警察局交通隊分別於九十一年十二月二十五日、九十二年七月九日由郵政機
    關以掛號方式予以送達「桃園縣中壢市○○路九十巷三五五之四號四樓」，因無
    人招領而退回，復於九十二年六月二十三日、同年十二月九日經桃園縣警察局交
    通隊再度寄送並留置於中壢十九支郵局，此有郵政掛號信函二份、桃園縣警察局
    寄存送達證書二紙附卷足憑，而上址除係異議人所駕駛之上開自用小客車車籍登
    記資料地址外，並同為異議人之
    政連結作業系統各一份在卷可稽，是以，上開舉發通知之送達單既係依上開行政
    程序法之規定為之，即屬合法送達，於法亦無不合，是以，異議人因可歸責於己
    之事由，致未即時收受上開舉發通知單，提出本件異議，要無理由，應予駁回。
據上論斷，應依道路交通管理處罰條例第八十七條第二項、道路交通案件處理辦法第
十九條，裁定如主文。
中      華      民      國    九十三    年      八      月    三十一　　 日
                                        臺灣桃園地方法院交通法庭
                                        　　　　法  官  黃  梅  淑
右正本證明與原本無異。
如不服本裁定，應於裁定送達後五日內向本院提出抗告狀。
                                                書記官  魏  里  安
中      華      民      國    九十三    年      八      月    三十一　　 日
